【裁判字號】    92,訴,118
【裁判日期】    920625
【裁判案由】    違反毒品危害防制條例
【裁判全文】
臺灣花蓮地方法院刑事判決                          九十二年度訴字第一一八號
    公  訴  人  臺灣花蓮地方法院檢察署檢察官
    被      告  甲○○
右列被告因違反毒品危害防制條例案件，經檢察官提起公訴（九十二年度毒偵字第四
四號）及移
    主  文
甲○○連續施用第一級毒品，處有期徒刑捌月，扣案第壹級毒品海洛因壹小包（淨重
零點壹公克）、第壹級毒品海洛因壹小包（淨重零點貳陸公克）、專供施用第壹級
毒品之注射針筒貳支，均沒收銷燬之；又連續施用第二級毒品，處有期徒刑柒月，應
執行有期徒刑壹年貳月，扣案第壹級毒品海洛因壹小包（淨重零點壹公克）、第壹
級毒品海洛因壹小包（淨重零點貳陸公克）、專供施用第壹級毒品之注射針筒貳支，
均沒收銷燬之。
    事  實
一、甲○○曾因施用毒品案件，經本院以八十八年度毒聲字第一一九號裁定送臺灣花
    蓮看守所附設勒戒所觀察、勒戒後，認無繼續施用毒品之傾向，經臺灣花蓮地方
    法院檢察署檢察官於民國八十八年三月八日，以八十八年度偵字第八一二號為不
    起訴處分確定。詎其猶不知悔改，嗣又基於施用第一級毒品海洛因之概括犯意，
    自九十年三、四月間某日起至九十二年四月十二日止，連續在花蓮縣玉里鎮○○
    路一六四巷五二號之一住處施用海洛因多次。另並基於施用第二級毒品安非他命
    之概括犯意，自九十年三、四月間某日起至九十二年四月十二日止，連續在其上
    址住處施用安非他命多次。嗣於九十一年十一月二十五日，甲○○駕車自花蓮市
    ○○○○道台東縣前往嘉義市訪友，於當日凌晨五時許，途經台東縣達仁鄉台東
    縣警察局大武分局森永派出所前，為警實施路檢查獲，並當場扣得毒品海洛因一
    小包（淨重零點一三公克）及甲○○所有專供施用毒品海洛因之注射針筒二支，
    因而查悉上情。其後於九十二年三月二十七日中午十二時許，甲○○因另案經警
    執行拘提，而於當日下午三時許拘解至本院途中，在花蓮縣萬榮鄉台糖加油站稍
    事休息時，因甲○○佯稱要如廁，又神色慌張，為執行拘解警員察覺有異，經徵
    得甲○○同意後，自甲○○隨身所攜皮夾內起出毒品海洛因一小包（淨重零點二
    六公克）。嗣經本院以九十二年度毒聲字第一四八號裁定送臺灣花蓮看守所附設
    勒戒所觀察、勒戒後，認有繼續施用毒品之傾向，再經本院以九十二年度毒聲字
    第二二四號裁定令入戒治處所施以強制戒治一年。
二、案經台東縣警察局大武分局報告臺灣台東地方法院檢察署檢察官呈請台灣高等法
    院檢察署檢察長令轉台灣花蓮地方法院檢察署檢察官偵查起訴及移送併案審理。
    理  由
一、右揭犯罪事實，迭據被告甲○○於警詢、偵查及本院審理時坦承不諱，且被告先
    後二次為警查獲並製作警詢筆錄後採其尿液，送驗結果，均確檢出呈甲基安非他
    命與嗎啡陽性反應無誤，此有花蓮縣衛生局煙毒尿液檢驗成績書及慈濟大學濫用
    藥物檢驗中心檢驗總表（複驗）各一份存卷可按。而海洛因係嗎啡經化學合成之
    半人工合成品，其藥（毒）性高於嗎啡，經吸食或注射進入人體，藉由人體代謝
    系統之新陳代謝，分解成藥（毒）性較低之嗎啡，由尿液排出人體，故於尿液中
    ，以嗎啡成份檢出，此有憲兵司令部七十九年六月一日（七九）鑑驗字第○二七
    三號函、八十年六月十七日（八○）鑑驗字第二八一五號函、暨法務部調查局八
    十年三月二十八日（八○）發技一字第一八九八號函可稽。另嗎啡經注射入人體
    後，百分之九十以上於二十四小時內自尿中排出，國外曾有文獻報導注射二十毫
    克之嗎啡硫酸鹽，其嗎啡之平均可檢出時限約為四十五小時，此亦有行政院衛生
    署藥物食品檢驗局八十一年九月八日（八一）藥檢一字第八一一四八八五號函可
    參。而吸用安非他命者，其於吸食後九十六小時（即四日）內所採之尿液，雖經
    人體代謝作用，仍可能被檢出殘餘安非他命劑量，此有行政院衛生署藥物食品檢
    驗局八十一年藥一字第○○一一五六號函可考。再查，被告先後為警查獲時所持
    有之白色不明粉末二小包，經送法務部調查局鑑驗結果，均含有毒品海洛因成份
    ，此有該局九十二年一月七日調科壹字第二六○○○○二○三號及九十二年五月
    二十一日調科壹字第二八○○○○四二八號鑑定通知書各一份在卷可憑。此外，
    復有扣押物品清單、花蓮縣警察局玉里分局涉犯毒品危害防制條例嫌疑人尿液採
    擷姓名編號對照表各一份附卷及如事實欄所載之物扣案可資佐證。足徵被告前揭
    自白應與事實相符，堪予採信，其連續施用毒品海洛因及安非他命之犯行，堪以
    認定。又被告曾因施用毒品案件，經本院以八十八年度毒聲字第一一九號裁定送
    臺灣花蓮看守所附設勒戒所觀察、勒戒後，認無繼續施用毒品之傾向，經臺灣花
    蓮地方法院檢察署檢察官於八十八年三月八日，以八十八年度偵字第八一二號為
    不起訴處分確定，嗣再因涉犯本案，經本院以九十二年度毒聲字第一四八號裁定
    送臺灣花蓮看守所附設勒戒所觀察、勒戒後，認有繼續施用毒品之傾向，再經本
    院以九十二年度毒聲字第二二四號裁定令入戒治處所施以強制戒治一年，此有臺
    灣花蓮地方法院檢察署檢察官八十八年度偵字第八一二號不起訴處分書、臺灣花
    蓮地方法院檢察署刑案資料查註紀錄表、臺灣高等法院被告全國前案紀錄表、臺
    灣花蓮看守所九十二年四月二十九日花所總字第○九二○○○○七六四號函暨所
    附有無繼續施用毒品傾向證明書各一份在卷足憑，其於五年內再犯毒品危害防制
    條例第十條之罪，罪證明確，應予依法論科。
二、核被告所為，係犯毒品危害防制條例第十條第一項之施用第一級毒品罪及同條例
    第十條第二項之施用第二級毒品罪。被告持有毒品海洛因及安非他命，既意在供
    己施用，其持有海洛因與安非他命之低度行為皆應為施用之高度行為吸收，均不
    另論罪。被告先後多次施用毒品海洛因及毒品安非他命之行為，均時間緊接，犯
    罪構成要件相同，皆顯係基於概括犯意為之，各應依連續犯規定以一罪論，並依
    法加重其刑。其所犯上開二罪之間，犯意各別，行為互殊，應予分論併罰。又公
    訴人起訴事實雖未敘及被告自九十二年四月十日起至同年月十二日止施用毒品海
    洛因與安非他命之犯行，然該部分事實與公訴人起訴之犯罪事實，既均具有連續
    犯之裁判上一罪關係，應為起訴效力所及，本院自應併予審究，附此敘明。爰審
    酌被告素行尚可，有臺灣花蓮地方法院檢察署刑案資料查註紀錄表、臺灣高等法
    院被告全國前案紀錄表各一份附卷可參，其前因施用毒品案件，經觀察、勒戒處
    分後，又於五年內再犯施用毒品犯行，戕害己身及犯後坦承犯行，態度良好等一
    切情狀，量處如主文所示之刑，並定其應執行之刑，以資懲儆。
三、扣案毒品海洛因一小包（淨重零點一三公克）、毒品海洛因一小包（淨重零點二
    六公克），均屬查獲之毒品；至扣案注射針筒二支，係被告專供施用毒品海洛因
    之器具，亦據被告供明在卷，依毒品危害防治條例第十八條第一項前段，不問屬
    於犯人與否，均沒收銷燬之。
據上論斷，應依刑事訴訟法第二百九十九條第一項前段，毒品危害防制條例第十條第
一項、第二項、第十八條第一項前段，刑法第十一條前段、第五十六條、第五十一條
第五款，判決如主文。
本案經檢察官乙○○到庭執行職務。
中      華      民      國    九十二    年      六      月    二十五    日
                              台灣花蓮地方法院刑事庭
                                  法  官  陳  世  博
右正本證明與原本無異。
如對本判決不服，應於送達後十日內，向本院提出上訴狀。（應抄附繕本）
                                  法院書記官
中      華      民      國    九十二    年      七      月      七      日
附錄本判決論罪之法律條文：
毒品危害防治條例第十條：
施用第一級毒品者，處六月以上五年以下有期徒刑。
施用第二級毒品者，處三年以下有期徒刑。
毒品危害防制條例第十八條：
查獲之毒品及專供製造或施用毒品之器具，不問屬於犯人與否，均沒收銷燬之。但合
於醫藥或研究之用者，得不予銷燬。
前項合於醫藥或研究用毒品或器具之管理辦法，由法務部會同行政院衛生署定之。


司法院資訊處製作；財團法人民間司法改革基金會備份。
